【裁判字號】    99,訴,322
【裁判日期】    990611
【裁判案由】    毒品危害防制條例
【裁判全文】
臺灣基隆地方法院刑事判決               99年度訴字第322號
公  訴  人  臺灣基隆地方法院檢察署檢察官
被      告  甲○○
上列被告因毒品危害防制條例案件，經檢察官提起公訴（99年度
毒偵字第614 號），被告於準備程序進行中，就被訴事實為有罪
之陳述，經本院合議庭裁定由受命法官獨任進行簡式審判程序，
判決如下：
    主  文
甲○○施用第一級毒品，累犯，處有期徒刑柒月。
    犯罪事實
一、甲○○前因施用毒品案件，經觀察、勒戒後，認無繼續施用
    毒品之傾向，於民國88年8 月5 日釋放出所，並由臺灣基隆
    地方法院檢察署檢察官以88年度偵字第1257號為不起訴處分
    確定。復因施用毒品案件，經觀察、勒戒後，認有繼續施用
    毒品之傾向，復經裁定令入戒治處所施以強制戒治，於95年
    8 月2 日認無繼續強制戒治必要而釋放出所，並由上開地檢
    署檢察官以95年度戒毒偵字第22號為不起訴處分確定。另因
    加重竊盜案件，由本院於95年3 月31日，以95年度易字第58
    號判決判處有期徒刑7 月確定；其後，再因施用毒品案件，
    經臺灣宜蘭地方法院於96年4 月3 日，以96年度訴字第79號
    判決判處有期徒刑6 月確定，嗣因中華民國九十六年罪犯減
    刑條例之公布施行，經裁定減為有期徒刑3 月確定，並與前
    開所犯加重竊盜案件所處之刑接續執行，於96年9 月18日縮
    短刑期假釋出監（構成累犯）；另因施用毒品案件，經本院
    於97年1 月31日，以97年度訴字第28號判決判處有期徒刑7
    月、7 月，應執行有期徒刑10月確定；又因施用毒品案件，
    由本院於98年3 月13日，以98年度訴緝字第4 號判決判處有
    期徒刑7 月確定，前開二案再由本院以98年度聲字第475 號
    裁定應執行有期徒刑1 年，98年2 月5 日發監執行，甫於99
    年1 月7 日縮刑期滿執行完畢（構成累犯）。
二、詎甲○○復基於施用第一級毒品之犯意，於99年3 月1 日晚
    間7 時許，在基隆市基隆港附近，以將海洛因直接吞食之方
    式，非法施用海洛因1 次。嗣因係毒品列管調驗人口，於翌
    日（即99年3 月2 日）下午5 時許為警通知後，配合至警局
    採尿送驗，結果呈毒品嗎啡之陽性反應，而查悉上情。
三、案經基隆市警察局第四分局報告臺灣基隆地方法院檢察署檢
    察官偵查起訴。
    理  由
一、本件被告所犯者非為死刑、無期徒刑、最輕本刑為3 年以上
    有期徒刑之罪或高等法院管轄第一審案件，其於準備程序進
    行中，先就被訴事實為有罪之陳述，經告知其簡式審判程序
    之旨，並聽取公訴人及被告之意見後，本院依刑事訴訟法第
    273條之1第1 項之規定，裁定由受命法官獨任進行簡式審判
    程序，且依同法第273條之2規定，簡式審判程序之證據調查
    ，不受第159 條第1 項、第161 條之2 、第161 條之3 、第
    163 條之1 及第164 條至第170 條規定之限制，合先敘明。
二、前揭犯罪事實，業據被告於本院準備程序及審理時坦承不諱
    ，又經被告同意，為警查獲後所採集之尿液經送驗後，呈現
    可待因、嗎啡之陽性反應，此有列管毒品人口尿液檢體採集
    送驗紀錄表（尿液檢體編號：Ｚ000000000000 號）暨台灣檢
    驗科技股份有限公司99年3 月19日濫用藥物檢驗報告各乙份
    附卷可稽，且參之以酵素免疫分析或薄層定性分析等方式為
    初步篩檢者，檢驗結果雖有相當程度偽陽性之可能，然以氣
    （液）相層析、質譜分析之儀器為交叉確認者，檢驗結果出
    現偽陽性之機率則極低，因而具有公信力，核足為對涉嫌人
    不利之認定，足徵被告自白其有施用第一級毒品犯行堪予採
    信，本件犯罪事證明確，被告犯行洵堪認定，應依法論科。
三、查海洛因係毒品危害防制條例第2 條第2 項第1 款所定之第
    一級毒品。是核被告所為，係犯毒品危害防制條例第10條第
    1 項之施用第一級毒品罪。被告持有第一級毒品海洛因之低
    度行為，應為施用第一級毒品之高度行為所吸收，不另論罪
    。再被告有犯罪事實欄所示論罪科刑執行完畢情形，有臺灣
    高等法院被告前案紀錄表乙份附卷足憑，其於前案執行完畢
    後5 年內，故意再犯本件有期徒刑以上之罪，為累犯，依刑
    法第47條第1 項加重其刑。爰審酌被告曾有施用毒品之前科
    仍不知戒除，惟犯罪後坦承犯行，且所犯之施用毒品犯行乃
    戕害自己身心健康，並未危及他人等一切情狀，量處如主文
    所示之刑，再被告施用毒品之時間、地點、方式業據被告敘
    明在卷，起訴書誤載被告施用毒品之時間、地點、方式，應
    予更正，併予敘明。
據上論斷，應依刑事訴訟法第273 條之1 第1 項、第299 條第1
項前段，毒品危害防制條例第10條第1項，刑法第11條前段、第
47 條第1 項，判決如主文。
本案經檢察官乙○○到庭執行職務。
中    華    民    國    99    年    6     月    11    日
                  刑事第四庭法  官   周霙蘭
以上正本證明與原本無異。
如不服本判決應於收受送達後10日內向本院提出上訴書狀，並應
敘述具體理由；其未敘述上訴理由者，應於上訴期間屆滿後20日
內向本院補提理由書(均須按他造當事人之人數附繕本)「切勿逕
送上級法院」。
中    華    民    國    99    年    6     月    11    日
                            書記官   莊智凱
附錄論罪法條：
毒品危害防制條例第10條
施用第一級毒品者，處 6 月以上 5 年以下有期徒刑。
施用第二級毒品者，處 3 年以下有期徒刑。

司法院資訊處製作；財團法人民間司法改革基金會備份。
